【裁判字號】    99,上易,1390
【裁判日期】    990721
【裁判案由】    竊盜
【裁判全文】
臺灣高等法院刑事判決                99年度上易字第1390號
上  訴  人
即  被  告  甲○○
上列上訴人因竊盜案件，不服臺灣士林地方法院99年度審易字第
698號，中華民國99年5月6日第一審判決（起訴案號：臺灣士林
地方法院檢察署99年度偵字第1397號），提起上訴，本院判決如
下：
    主  文
上訴駁回。
    理  由
一、依刑事訴訟法第350條、第361條、第362條、第367條規定，
    不服地方法院之第一審判決而上訴者，須提出上訴書狀，並
    應敘明具體理由，為上訴必備之程式；其所提出之書狀未敘
    述上訴理由，或僅曾以言詞陳述上訴理由者，均應於上述期
    間屆滿後20日內補提理由書於第一審法院。第一審法院經形
    式審查，認逾期未補提上訴理由者，應定期間先命補正；逾
    期未補正者，為上訴不合法律上之程式，應以裁定駁回。倘
    已提出上訴理由，但所提非屬具體理由者，則由第二審法院
    以上訴不合法律上之程式，判決駁回。而所謂具體理由，必
    係依據卷內既有訴訟資料或提出新事證，指摘或表明第一審
    判決有何採證認事、用法或量刑等足以影響判決本旨之不當
    或違法，而構成應予撤銷之具體事由，始克當之（例如：依
    憑證據法則具體指出所採證據何以不具證據能力，或依憑卷
    證資料，明確指出所為證據證明力之判斷如何違背經驗、論
    理法則）；倘僅泛言原判決認定事實錯誤、違背法令、量刑
    失之過重或過輕，而未依上揭意旨指出具體事由，或形式上
    雖已指出具體事由，然該事由縱使屬實，亦不足以認為原判
    決有何不當或違法者（例如：對不具有調查必要性之證據，
    法院未依聲請調查亦未說明理由，或援用證據不當，但除去
    該證據仍應為同一事實之認定），皆難謂係具體理由，俾與
    第二審上訴制度旨在請求第二審法院撤銷、變更第一審不當
    或違法之判決，以實現個案救濟之立法目的相契合，並節制
    濫行上訴（最高法院97年度台上字第892號判決參照）。
二、上訴人即被告甲○○上訴狀理由略以：原審量刑過重，不符
    比例云云。
三、查本案原審判決以被告甲○○對於本件犯罪事實及證據，除
    引用檢察官起訴書所載外，另更正並補充：（一）犯罪事實
    部分：甲○○前於民國94年間，因施用毒品、竊盜、詐欺等
    案件，分別經法院判決處有期徒刑1年6月、8月、4月、4月
    、9 月、4月確定，再經法院裁定減刑為有期徒刑9月、4月
    、2月、2月、4月又15日、2月確定，再經臺灣宜蘭地方法院
    以97 年度聲字第94號裁定應執行有期徒刑1年8月確定，於
    97年7月22日執行完畢（構成累犯）。（二）被告甲○○於
    原審法院準備程序期日及審理時之自白核與起訴書所載之證
    據相符，足見被告上開任意性自白與事實相符。認被告2次
    所為，均係犯刑法第320條第1項普通竊盜既遂罪。被告2次
    犯行，犯意個別，應分論併罰。又被告有上述所載前科執行
    情形，有本院被告前案紀錄表1份在卷可佐，其於前案有期
    徒刑執行完畢後，5年以內故意再犯本件有期徒刑以上之罪
    ，為累犯，均依法加重其刑。並審酌被告曾有竊盜前科，經
    執行完畢後仍冀望不勞而獲竊取他人財物，惟其犯後已坦承
    犯行，態度尚稱良好，所竊部分財物業經被害人領回，及其
    犯罪之動機、目的、手段、智識程度、家庭經濟狀況等一切
    情狀，分別量處有期徒刑6月、7月之刑，且定其應執行之刑
    為有期徒刑11月，並依法沒收被告所有供犯罪所用之機車鑰
    匙1支。復審酌本案犯罪之情節，再以被告前因竊盜案件已
    於97年7月22日執行完畢，迄至98年間始有本件2次竊盜犯行
    ，難認被告有犯罪之習慣，而認公訴人強制工作之請求難以
    准許。核其認事用法並無違誤，量刑亦無違法或不當之處。
四、被告上訴意旨泛稱略以：原判決原審量刑過重，不符比例云
    云，惟按量刑之輕重，乃實體法上賦予法院得為自由裁量之
    事項，倘已斟酌刑法第57條各款所列情狀，而未逾越法定刑
    度，或濫用其權限，即不能任意指為違法。原審審酌上開事
    項，且被告所犯竊盜犯行，其法定本刑為5年以下有期徒刑
    之罪，被告前已有竊盜等前科，復構成累犯，依法應加重，
    原審就上開之罪分別判處有期徒刑6月、7月，既在法定刑度
    內裁量，尚難指為違法或不當。被告未依卷內既有訴訟資料
    或提出新事證，指摘或表明原審判決有何構成應撤銷之具體
    事由，即與未敘述具體理由無異，其所為上訴，即不符合上
    訴之法定要件，爰不經言詞辯論予以駁回。
五、據上論斷，應依刑事訴訟法第367條前段、第372條，判決如
    主文。
中    華    民    國    99    年    7     月    21    日
                  刑事第六庭審判長法  官  郭豫珍
                                  法  官  黃斯偉
                                  法  官  吳淑惠
以上正本證明與原本無異。
不得上訴。
                                  書記官  陳雅加
中    華    民    國    99    年    7     月    22    日

司法院資訊處製作；財團法人民間司法改革基金會備份。
